lt-LT: Menai ir pramogos > Hobiai ir menai > Muzikos instrumentai ir orkestro priedai > Mušamųjų instrumentų priedai > Lėkščių ir būgnų dėklai: Lėkščių ir būgnų rinkinių dėklai; Lėkščių ir būgnų dėklai skrydžiams; Atskirų lėkščių ir būgnų dėklai
hu: Művészet és szórakoztatás > Hobbik és kreatív művészet > Hangszer és zenekari kiegészítők > Ütős kiegészítők > Cintányér- és dobtokok: Cintányér- és dobkészlettokok; Repülőgépes cintányér- és dobtokok; Egyedüli cintányér- és dobtokok
vi: Nghệ thuật và giải trí > Sở thích và nghệ thuật sáng tạo > Phụ kiện dàn nhạc và nhạc cụ > Phụ kiện bộ gõ > Bao, hộp đựng trống và chũm chọe: Hộp đựng bộ trống và chũm chọe; Hộp đựng trống và chũm chọe dùng khi vận chuyển; Hộp đựng trống và chũm chọe lẻ
sv: Konst och underhållning > Hobby och skapande > Tillbehör till musikinstrument > Tillbehör till slagverk > Cymbal- och trumfodral: Spelningsfodral cymbal och trummor; Flygfodral cymbal och trummor; Enkla fodral cymbal och trummor
fi: Taide ja viihde > Harrastukset ja taiteet > Soitin- ja orkesteritarvikkeet > Perkussiotarvikkeet > Symbaali- ja rumpukotelot: Symbaali- ja rumpusettikotelot; Symbaali- ja rumpukotelot lentokonematkustukseen; Yksittäiset symbaali- ja rumpukotelot
en: Arts & Entertainment > Hobbies & Creative Arts > Musical Instrument & Orchestra Accessories > Percussion Accessories > Cymbal & Drum Cases: Cymbal & Drum Set Cases; Flight Cymbal & Drum Cases; Single Cymbal & Drum Cases
da: Kunst og underholdning > Hobby og håndarbejde > Musikinstrumenter – tilbehør > Perkussion – tilbehør > Tasker til bækkener og trommer: Tasker til sæt med bækkener og trommer; Flytasker til bækkener og trommer; Enkelte tasker til bækkener og trommer
es: Arte y ocio > Hobbies y artes creativas > Accesorios para instrumentos musicales y de orquesta > Accesorios para percusión > Estuches para platillos y tambores: Estuches para conjuntos de platillos y tambores; Estuches para platillos y tambores para vuelos; Estuches para platillos y tambores individuales
pt-PT: Artes e lazer > Passatempos e artes criativas > Acessórios de instrumentos musicais e orquestra > Acessórios de percussão > Estojos de bateria e címbalo: Estojos de címbalo e bateria; Estojos de tambor e címbalo para avião; Estojos de tambor e címbalo individuais
fr: Arts et loisirs > Loisirs et arts créatifs > Accessoires pour instruments de musique et orchestres > Accessoires pour percussions > Boîtes pour cymbales et tambours: Étuis pour ensembles de cymbales et tambours; Étuis pour cymbales et tambours de vol; Étuis pour cymbales et tambours simples
ro-RO: Artă și divertisment > Hobby-uri și artă > Accesorii pentru instrumente muzicale și orchestră > Accesorii pentru percuție > Cutii pentru cimbal și tobe: Cutii pentru cimbal și set tobe; Cutii zbor pentru cimbal și tobe; Cutii simple cimbal și tobe
sk-SK: Umenie a zábava > Záľuby a tvorivé dielne > Príslušenstvo pre hudobné nástroje > Príslušenstvo pre bicie nástroje > Obaly na činely a bubny: Obaly na súpravy činelov a bubnov; Letecké obaly na činely a bubny; Jednoduché obaly na činely a bubny
pl: Sztuka i rozrywka > Hobby i sztuki piękne > Akcesoria do instrumentów muzycznych > Akcesoria do perkusji > Futerały na talerze i bębny: Futerały na talerze i zestawy perkusyjne; Kufry transportowe na talerze i bębny; Futerały na pojedyncze talerze i bębny
sl-SI: Kultura in zabava > Hobiji in ustvarjalne umetnosti > Dodatki za glasbila in orkestre > Dodatki za tolkala > Kovčki za činele in bobne: Kovčki za komplete činel in bobnov; Letalski kovčki za činele in bobne; Kovčki za posamezne činele in bobne
cs: Umění a zábava > Hobby, hudba a výtvarné umění > Hudební nástroje – příslušenství > Bicí – příslušenství > Pouzdra na činely a bubny: Sady pouzder na činely a bubny; Přepravní pouzdra na činely a bubny; Jednotlivá pouzdra na činely a bubny
nl: Kunst en entertainment > Hobby's en creatieve vaardigheden > Accessoires voor muziekinstrumenten > Accessoires voor percussie-instrumenten > Bekken- en drumkoffers: Bekken- en drumstelkoffers; Bekken- en drumflightkoffers; Losse bekken- en drumkoffers
de: Kunst & Unterhaltung > Hobby & Kunst > Zubehör für Musikinstrumente > Schlagzeugzubehör > Schlagzeugkoffer: Schlagzeugsetkoffer; Flug-Schlagzeugkoffer; Einzelne Schlagzeugkoffer
zh-CN: 艺术与娱乐 > 爱好/艺术创作 > 乐器与管弦乐队配件 > 打击乐器配件 > 铙钹/鼓盒: 铙钹/套鼓盒; 飞行铙钹/鼓盒; 单钹/鼓盒
el: Τέχνες & Ψυχαγωγία > Χόμπι & Δημιουργικές Τέχνες > Αξεσουάρ μουσικών οργάνων & ορχήστρας > Αξεσουάρ κρουστών > Θήκες για κύμβαλα & τύμπανα: Θήκες για σετ κυμβάλων & τυμπάνων; Θήκες μεταφοράς κυμβάλων & τυμπάνων; Μονές θήκες κυμβάλων & τυμπάνων
ru: Искусство и развлечения > Хобби и творчество > Аксессуары для музыкальных инструментов и игры в оркестре > Аксессуары для ударных инструментов > Сумки для тарелок и барабанов: Сумки для барабанных установок; Транспортные чемоданы для тарелок и барабанов; Отдельные сумки для тарелок и барабанов
it: Arte e svago > Hobby e arti creative > Accessori per orchestre e strumenti musicali > Accessori per percussioni > Piatti e tamburo: Custodie di set piatti e tamburo; Custodie per piatti e tamburo per voli; Custodie per piatti e batterie singole
hr-HR: Umjetnost i zabava > Hobiji i kreativne umjetnosti > Pribor za glazbala i orkestar > Pribor za udaraljke > Sanduci za činele i bubnjeve: Set sanduka za činele i bubnjeva; Sanduci za činele i bubnjeve za let; Sanduci za pojedinačne činele i bubnjeve
bg-BG: Изкуства и развлечения > Хобита и творчески изкуства > Аксесоари за музикални инструменти и оркестри > Аксесоари за перкусии > Калъфи за чинели и барабани: Калъфи за комплекти чинели и барабани; Транспортни калъфи за чинели и барабани; Калъфи за единични чинели и барабани
ko: 아트/엔터테인먼트 > 취미/예술 > 악기/오케스트라 부대용품 > 타악기 부대용품 > 심벌즈/드럼 케이스: 심벌즈/드럼 세트 케이스; 비행용 심벌즈/드럼 케이스; 개별 심벌즈/드럼 케이스
ja: 芸術・エンターテイメント > 趣味・コレクション > 楽器関連用品 > 打楽器・パーカッション用品 > シンバル・ドラム用ケース: シンバル・ドラムセットケース; フライト用シンバル・ドラム用ケース; シングルシンバル・ドラム用ケース
pt-BR: Artes e entretenimento > Hobbies e artes > Acessórios para instrumentos musicais e orquestras > Acessórios para percussão > Estojos para címbalos e baterias: Estojos para conjunto de címbalos e baterias; Estojos de címbalos e baterias para voo; Estojos para címbalos e baterias simples
zh-TW: 藝術/娛樂 > 嗜好和創作藝術 > 樂器配件 > 打擊樂器配件 > 鼓鈸收納箱: 鼓鈸組收納箱; 鼓鈸航空收納箱; 獨立鼓鈸收納箱
nb: Kunst og underholdning > Hobby og kreativitet > Tilbehør til musikkinstrumenter og orkestre > Perkusjonstilbehør > Symbal- og trommevesker: Vesker for symbal- og trommesett; Symbal- og trommevesker for fly; Vesker for enkeltsymbaler og trommer
th: ศิลปะและความบันเทิง > งานอดิเรกและศิลปะสร้างสรรค์ > เครื่องดนตรีและอุปกรณ์ออร์เคสตรา > อุปกรณ์เครื่องเพอร์คัสชั่น > ที่ใส่ฉาบและกลอง: ที่ใส่ฉาบและกลองชุด; ที่ใส่ฉาบและกลองเดินทาง; ที่ใส่ฉาบและกลองเดี่ยว
tr: Sanat ve Eğlence > Hobiler ve Sanatsal Çalışmalar > Müzik Aleti ve Orkestra Aksesuarları > Vurmalı Çalgı Aksesuarları > Büyük Zil ve Davul Çantaları: Zil ve Davul Seti Çantaları; Uçuş Zil ve Davul Çantaları; Tek Zil ve Davul Çantaları